臺灣高等法院民事裁定　　　　　　　　　100年度聲再字第2號
聲　請　人　張潮鐘
上列聲請人因與相對人張貴雲間所有權移轉登記等事件，對於中
華民國99年12月28日本院99年度聲再字第55號確定裁定，聲請再
審，本院裁定如下：
    主  文
聲請駁回。
聲請訴訟費用由聲請人負擔。
    理  由
一、按對於確定裁定聲請再審，依民事訴訟法第 507條準用同法
    第501條第1項第 4款規定，必須表明再審理由。所謂表明再
    審理由，必須指明確定裁定有如何合於法定再審事由之具體
    情事，始為相當，倘僅泛言有何條款之再審事由，無具體情
    事者，仍難謂已合法表明再審事由（最高法院64年台聲第76
    號判例要旨參照）。次按當事人提起再審之訴或聲請再審，
    雖聲明係對某件再審判決或裁定為再審，但審查其再審訴狀
    理由，實為指摘原確定裁判或前次之再審裁判如何違法，而
    對該聲明不服之再審判決或裁定，則毫未指明有如何法定再
    審理由。此種情形，可認為未合法表明再審理由，逕以其再
    審為不合法駁回之（最高法院69年度第 3次民事庭會議決定
    (一)）。
二、經查：本院99年度聲再字第55號確定裁定（下稱原確定裁定
    ）係以聲請人未合法表明再審事由，而以其再審之聲請不合
    法予以駁回；茲聲請人對原確定裁定聲請再審，雖主張有民
    事訴訟法第 496條第1項第1款所定事由，惟僅泛稱：本院95
    年度上更(二)71號確定判決之訴訟標的為民法第231條第1項，
    而本院95年度再易第 133號確定判決，竟未依上開條文而為
    判決，且其判決理由違背民法第 156條、第158條、第166條
    、第213條第1項、第2項、第233條第1項、第3項、最高法院
    22年上字第3536號、50年台上字第872號、56年台上字第186
    3號判例，其適用法規顯有錯誤；且本院97年度聲再字第6號
    確定裁定雖由其女張元盈於民國97年 3月26日收受送達，然
    張元盈有中度精神障礙，無辨別事理之能力，張元盈至97年
    6月12日始將上開確定裁定交付聲請人，是上開 97年度聲再
    字第 6號確定裁定應於張元盈交付聲請人時始生送達之效力
    ，原確定裁定消極不適用民事訴訟法第358條第 1項、第355
    條第1項、第222條第3項及第278條第 1項之規定，適用法規
    顯有錯誤云云。核聲請人上開所陳，均屬指摘本院99年度聲
    再字第55號確定裁定以前之確定判決或確定裁定如何違法部
    分，不能認係表明對本件聲請再審之再審理由(最高法院86
    年度台聲字第172號裁定要旨參照)；而其對於原確定裁定究
    有如何合於民事訴訟法第496條第1項第1款規定之具體情事
    ，則未據敘明，揆諸前開說明，實難認聲請人已合法表明再
    審理由，其聲請再審自非合法，應予駁回。
三、據上論結，本件再審之聲請為不合法，爰裁定如主文。
中    華    民    國   100    年    6     月    30    日
                  民事第十九庭
                      審判長法  官  魏麗娟
                            法  官  李媛媛
                            法  官  吳麗惠
正本係照原本作成。
不得抗告。
中    華    民    國   100    年    7     月    1     日
                            書記官  吳碧玲